【裁判字號】    97,訴,2647
【裁判日期】    970822
【裁判案由】    搶奪等
【裁判全文】
臺灣臺中地方法院刑事判決              97年度訴字第2647號
公  訴  人  臺灣臺中地方法院檢察署檢察官
被      告  甲○○
上列被告因搶奪等案件，經檢察官提起公訴（97年度偵字第1451
9號），被告於本院準備程序中就被訴事實為有罪之陳述，經本
院合議庭裁定改行簡式審判程序，判決如下：
    主    文
甲○○攜帶兇器竊盜，累犯，處有期徒刑捌月，未扣案之活動扳
手壹支，沒收。又共同意圖為自己不法之所有，而搶奪他人之動
產，累犯，處有期徒刑壹年。應執行有期徒刑壹年陸月，未扣案
之活動扳手壹支，沒收。
    犯罪事實
一、甲○○前於民國94年4月25日因違反毒品危害防制條例、竊
    盜等案件，分別經法院判處有期徒刑7月、2月，嗣經定應執
    行刑有期徒刑8月確定，又於94年6月13日因犯竊盜罪，經法
    院判處有期徒刑4月確定，復於94年8月8日因違反毒品危害
    防制條例及替代役實施條例等案件，分別經法院判處有期徒
    刑10月、2月，嗣經定應執行刑有期徒刑11月確定，與前開
    違反毒品危害防制條例、竊盜等案件經入監合併接續執行，
    於94年3月4日入監執行，於95年10月31日縮刑期滿執行完畢
    。詎甲○○仍不知悔改，基於意圖為自己不法所有之竊盜犯
    意，於96年5月18日15時，在臺中市○區○○路4段220巷5弄
    7之2號前，持其所有之質地堅硬鈍重，在客觀上足以危害人
    之生命、身體而可供作兇器使用之活動扳手1支（未扣案）
    ，拆卸丙○○所有停於該處之車牌號碼HK2-006號重型機車
    之車牌1面而竊取之，得手後隨即逃離現場，並將竊得之前
    開車牌換裝懸掛於其所有之白色迪爵重型機車上。
二、甲○○另與張景隆（另案經本院審理）共同基於意圖為自己
    不法所有之搶奪犯意聯絡，於96年5月20日5時，先相約在臺
    中市○○○街135號之「第一廣場」見面後，由甲○○騎乘
    懸掛前開所竊得之車牌號碼HK2-006號車牌之白色迪爵重型
    機車，後載張景隆，在臺中市第五市○○○○街道尋找目標
    ，嗣於同日7時15分，行經臺中市○○街時，見乙○○○獨
    自一人行走，即趁乙○○○不及防備之際，由甲○○騎乘機
    車後載張景隆自後接近乙○○○，由張景隆自後伸手搶奪乙
    ○○○手持之咖啡色零錢包1只【內有新臺幣（下同）約1千
    5百元、名片及鑰匙】，得手後即騎車加速逃離現場，並將
    搶得之零錢包內之現金取出平分花用，其餘物品則均丟棄。
三、案經臺中市警察局第一分局報請臺灣臺中地方法院檢察署檢
    察官偵查起訴。
    理    由
一、訊據被告甲○○對於前揭犯罪事實均坦承不諱，且據證人及
    共犯張景隆、證人即被害人丙○○、乙○○○等人於警詢及
    檢察官偵查中證述明確，復有失車－唯讀案件基本資料2份
    、車籍查詢－基本資料詳細畫面1份、監視錄影翻拍照片6張
    附卷足稽。被告所持以行竊車牌之活動扳手係屬質地堅硬鈍
    重之物，在客觀上足以危害人之生命、身體，自屬兇器。又
    被告竊取前開車牌及搶奪前開財物既遂供己使用，足見其確
    有為自己不法所有之意圖甚明。被告自白核與事實相符，事
    證明確，其前開犯行洵堪認定。
二、核被告所為，係犯刑法第321條第1項第3款之攜帶兇器竊盜
    罪、第325條第1項之搶奪罪。被告與共犯吳景隆間，就共同
    犯下之搶奪罪行，有犯意聯絡及行為分擔，為共同正犯。被
    告所犯前開2罪，犯意各別，犯罪構成要件互殊，應予分論
    併罰。查被告前於94年4月25日因違反毒品危害防制條例、
    竊盜等案件，分別經法院判處有期徒刑7月、2月，嗣經定應
    執行刑有期徒刑8月確定，又於94年6月13日因犯竊盜罪，經
    法院判處有期徒刑4月確定，復於94年8月8日因違反毒品危
    害防制條例及替代役實施條例等案件，分別經法院判處有期
    徒刑10月、2月，嗣經定應執行刑有期徒刑11月確定，與前
    開違反毒品危害防制條例、竊盜等案件經入監合併接續執行
    ，於94年3月4日入監執行，於95年10月31日縮刑期滿執行完
    畢，有臺灣高等法院被告前案紀錄表1份在卷可憑，其前受
    徒刑執行完畢，5年以內故意再犯本件有期徒刑以上之罪，
    均為累犯，應依刑法第47條第1項之規定，分別加重其刑。
    爰審酌被告犯罪之動機、目的、手段、其等品行及智識程度
    所為嚴重危害社會治安及被告犯罪後坦承犯行，態度尚佳等
    一切情狀，分別量處如主文所示之刑，並定其應執行之刑。
三、被告所有持以行竊車牌之活動扳手1支，係被告所有供犯罪
    所用之物，業據被告供陳明確，雖未扣案，惟無證據證明業
    已滅失，仍應依刑法第38條第1項第2款之規定宣告沒收。
據上論斷，應依刑事訴訟法第273條之1第1項、第299條第1項前
段，刑法第28條、第321條第1項第3款、第325條第1項、第47條
第1項、第51條第5款、第38條第1項第2款，判決如主文。
中    華    民    國    97   年    8    月    22     日
                      刑事第六庭  法  官  戴博誠
上正本證明與原本無異。
如不服本判決，應於送達後10日內向本院提出上訴狀（須附繕本
），上訴於臺灣高等法院臺中分院。
上訴書狀如未敘述理由，應於上訴期間屆滿後20日內補提理由書
於本院。
                                  書記官  林政佑
中    華    民    國    97   年    8    月    22     日
【附錄本案論罪科刑法條】
刑法第321條第1項第3款：
犯竊盜罪而有左列情形之一者，處6月以上5年以下有期徒刑：
三、攜帶兇器而犯之者。
刑法第325條第1項：
意圖為自己或第三人不法之所有，而搶奪他
人之動產者，處6月以上5年以下有期徒刑。


司法院資訊處製作；財團法人民間司法改革基金會備份。
